臺中高等行政法院裁定
　　　　　　　　　　　　　　　　　　 96年度再字第00034號
再 審原 告　甲○○
再 審被 告　臺中縣政府
代　表　人　乙○○
上列當事人間因任用事件，再審原告對最高行政法院中華民國94
年3月10日94年度判字第00304號判決提起再審之訴，本院裁定如
下︰
    主　文
再審之訴駁回。
再審訴訟費用由再審原告負擔。
    理　由
一、按對於確定判決提起再審之訴，依行政訴訟法第277條第1項
    第4款之規定，必須表明再審理由及關於再審理由並遵守不
    變期間之證據。所謂表明再審理由，必須指明確定判決有如
    何合於行政訴訟法第273條及第274條所定再審事由之具體情
    事始為相當，倘僅泛言有再審事由而無具體情事者，仍難謂
    已合法表明再審事由，提起再審之訴，即屬不合法。
二、本件再審原告對最高行政法院94年3月10日94年度判字第003
    04號判決提起再審之訴，主張該判決有行政訴訟法第273條
    第1項第13款及第14款之再審事由，略以：(1)銓敘部才有復
    審管轄權，原確定判決及本院前審判決均違背訴願法第4條
    第3款及中央法規標準法第18條之規定；(2)復審決定之送達
    不合法，違背行政程序法第49條暨公務人員保障法第33條、
    第43條、第49條之規定。再審原告於91年9月2日收受再復審
    決定書，再審原告於91年10月31日提起行政訴訟，當然合法
    ；(3)年終獎金應補發而遲未補發，經再審原告起訴後始予發
    給，再審被告應補發遲發之年終獎金利息新台幣（下同）1,
    164元，補發年終工作獎金之差額1,860元，以及再審原告沒
    錢過年，應賠償精神損失3,200元，合計6,224元。(4)任用之
    過渡時期，再審原告兩邊跑，一邊上班，一邊請假扣薪，並
    未同時取兩邊之薪水，且兩邊業務皆可銜接，過去公家機關
    都是准許的，故原確定判決違背平等原則為由，並提出1.公
    務人員保障暨培訓委員會再復審決定送達公文封。2.掛號函
    件執據。3.89年軍公教人員年終工作獎金（慰問金）發給注
    意事項。4.付款憑單。5.臺中縣政府89年10月16日89府人力
    字第287298號派令。6.89年11月6日辭職簽呈。7.89年11月6
    日領取派令證明。8.就職通知單。9.臺灣省交通處公路局材
    料試驗所證明。10.臺北市政府65府人貳字第36514號派令。
    11.臺灣省交通處公路局材料試驗所扣薪證明。12.銓敘部65年
    11月2日65台謨甄五字第29075號審定函。13.銓敘部補充答辯
    狀等證物，提起本件再審之訴，請求將最高行政法院94年度
    判字第00304號判決、本院91年度訴字第763號判決暨再復審
    決定及復審決定均撤銷云云。
三、惟查，行政訴訟法第273條第1項第13款所謂「發見未經斟酌
    之證物」，係指前訴訟程序事實審之言詞辯論終結前已存在
    之證物，因當事人不知有此致未經斟酌，現始知之；所稱「
    得使用該證物」，指當事人在前訴訟程序中知有該證物之存
    在，而因當時未能檢出致不得使用，嗣後檢出該證物者而言
    ，並以如經斟酌可受較有利益之判決者為限。又同條項第14
    款亦以原判決就足以影響於判決之重要證物漏未斟酌者前提
    。本件再審原告提出之上開證物，皆於前訴訟程序中即已提
    出，並無不知或不能提出致不能使用之情形，而其主張有關
    再復審決定書之送達不合法；再審被告未依法派任再審原告
    職務，應補發年終獎金未補發；及再審被告應給付精神損失
    慰撫金等各節，並未具體指明確定判決有如何合於行政訴訟
    法第273條第1項第13款及第14款所定再審事由之情事，僅泛
    言有行政訴訟法第273條第1項第13款及第14款之再審事由而
    無具體情事，自難謂已合法表明再審事由，其提起再審之訴
    ，揆諸首揭說明，即屬不合法，應予駁回。
四、依行政訴訟法第278條第1項、第104條、民事訴訟法第95條
    、第78條，裁定如主文。
中　　華　　民　　國　　96　　年　　11  　月　  30    日
                 第二庭審判長法  官  林  秋  華
                             法  官  林  金  本
                             法  官  許  武  峰
以上正本證明與原本無異。
如不服本裁定，應於裁定送達後10日內以書狀敘明理由，經本院
向最高行政法院提起抗告（須依對造人數附具繕本）。
中　　華　　民　　國　　96　　年　　12  　月　   3    日
                             書記官  蔡  宗  融
